臺灣高等法院臺中分院刑事判決
 110年度金上訴字第2229號
                                 110年度金上訴字第2233號
上  訴  人  
即  被  告  許丞皓


選任辯護人  黃傑琳律師
上列上訴人即被告因加重詐欺等案件，不服臺灣臺中地方法院11
0年度訴字第286、533號中華民國110年10月20日第一審判決（起
訴案號：臺灣臺中地方檢察署109年度偵字第31094號；追加起訴
案號：同前檢察署109年度偵字第35071號；移送原審併辦案號：
同前檢察署109年度偵字第35071號），提起上訴，本院判決如下
：
    主  文
原判決關於附表一所示罪刑撤銷。
許丞皓犯如附表一各編號所示之罪，各處如附表一各編號所示之
刑。得易科罰金之罪部分，應執行有期徒刑陸月，如易科罰金，
以新臺幣壹仟元折算壹日；不得易科罰金之罪部分，應執行有期
徒刑陸月，併科罰金新臺幣參萬元，罰金如易服勞役，以新臺幣
壹仟元折算壹日。
其餘上訴駁回（即沒收部分）。
    犯罪事實
一、許丞皓於民國109年8月25日，依FACEBOOK上刊登之應徵工作
    廣告，以通訊軟體LINE與真實姓名年籍不詳、自稱「李○」
    之成年男子聯繫，經「李○」告知係擔任貨品理貨人員，工
    作內容為依指示前往各統一超商門市，將取件人姓名及行動
    電話門號末3碼告知店員並支付費用，而代為領取包裹後，
    將領得之包裹放置在附近○○○之置物櫃內、設定密碼後上鎖
    ，並拍攝置物櫃外觀之照片以LINE傳送給「李○」，除可獲
    取每日新臺幣（下同）1,000元報酬外，「李○」另會支付車
    資及領取包裹費用。許丞皓依其智識程度、社會生活經驗及
    其前曾透過便利商店寄出存摺、金融卡之前科素行，已預見
    上開所謂工作內容，可能係「李○」以不詳方式向他人施用
    詐術，使他人陷於錯誤將帳戶資料置於包裹內寄出，再由其
    前往領取，並以上開隱諱、迂迴方式交付，其應允領取轉送
    包裹行為，可能屬詐欺取財犯行之一部，且其如將所收取人
    頭帳戶金融卡交付「李○」，該帳戶極可能成為「李○」受領
    對不特定民眾詐欺所得款項之工具，且自該帳戶提領詐得款
    項後即會造成金流斷點、隱匿該犯罪所得之去向，為圖賺取
    報酬，竟為下列犯行：
　㈠許丞浩基於縱使與「李○」共同從事詐欺取財犯行亦不違背其
    本意之不確定故意犯意聯絡，由「李○」以附表二「詐欺方
    式」欄所示方式，分別向王○○、黃○○施行詐術，致其等均陷
    於錯誤，分別寄出如附表二「交付之帳戶」欄所示帳戶之存
    摺及金融卡包裹後，再由許丞皓依「李○」指示，於附表二
    「提領包裹時間、地點」欄所示時、地，領取上開包裹。
　㈡許丞皓又基於縱使與「李○」共同從事詐欺取財（無證據證明
    許丞皓對於共犯人數可能達3人以上有所認識）及一般洗錢
    亦不違背其本意之不確定故意犯意聯絡，於取得前揭內有附
    表二所示金融帳戶之包裹後，依指示前往臺中市○○區○○路○○
    ○，發現現場置物櫃已滿，再依「李○」指示持往「○○○○」客
    運站寄放。嗣本案詐欺共犯取得許丞皓所寄放如附表二所示
    帳戶之存摺及金融卡後，則由「李○」等共犯以如附表三「
    詐欺方式」欄所示方式，分別向陳○○、阮○○、游○○、陳○○、
    鄭○○、林○○、童○○施行詐術，致其等均陷於錯誤，分別匯款
    至如附表三「匯入帳戶」欄所示帳戶，再分由「備註」欄所
    載之人持各該帳戶金融卡提領上開詐欺贓款，以隱匿詐欺取
    財犯罪所得之去向。
二、案經王○○、黃○○、陳○○、阮○○、游○○、陳○○、鄭○○、林○○、
    童○○告訴暨臺中市政府警察局霧峰分局報告臺灣臺中地方檢
    察署檢察官偵查起訴、追加起訴及移送併辦。
    理    由
一、證據能力部分：
　㈠本判決下述所引用被告以外之人於審判外之供述證據，檢察
    官、上訴人即被告許丞皓（下稱被告）及辯護人於原審時均
    同意作為證據（見原審110訴286卷【下稱院1卷】第274頁）
    ，本院審酌該等證據取得過程並無瑕疵，與本案待證事實復
    具相當關聯性，以之為本案證據尚無不當，認得為本案證據
    ，依刑事訴訟法第159 條之5 規定，均有證據能力。
　㈡本院以下所引用非供述證據，並無證據證明有出於違法取得
    情形，復經本院依刑事訴訟法踐行調查程序，亦認均有證據
    能力。
二、認定犯罪事實所憑證據及理由：
　　訊據被告固坦承曾於前揭時、地，依「李○」指示領取上開
    包裹後，將包裹寄放在「○○○○」客運站內，獲得日薪1,000
    元之報酬等情，惟否認有何詐欺取財及一般洗錢犯行，辯稱
    ：我不知道所領取包裹內容物為何，一直到警方通知，我才
    知道「李○」在從事不法行為等語；辯護人則為被告辯護稱
    ：被告主觀上誤認係從事到超商領取退貨之正當工作，且疫
    情影響，工作應徵方式及型態多有改變，被告領取之薪資與
    付出之勞力相比亦符合常情，被告主觀上應無詐欺及洗錢之
    犯意；且被告僅與「李○」聯絡，難認被告有3人以上共同詐
    欺取財之認識；又無法排除1人使用數個代號可能，客觀上
    亦難認有3人以上共同犯詐欺取財罪；另就附表二編號1所示
    告訴人王○○部分，其出租帳戶供他人使用，依照實務見解，
    告訴人王○○應屬幫助詐欺之被告，實非詐欺取財犯罪之告訴
    人等語。經查：
  ㈠「李○」曾以如附表二「詐欺方式」欄所示方式，向告訴人王
    ○○、黃○○施行詐術，致其等均陷於錯誤，分別寄出如附表二
    「交付之帳戶」欄所示帳戶之存摺及金融卡包裹等情，業據
    告訴人王○○、黃○○於警詢中指訴明確（見109偵31094卷【下
    稱偵1卷】第41頁至第45頁、109偵35071卷【下稱偵2卷】第
    35頁至第37頁），並有告訴人王○○、黃○○提出之LINE對話紀
    錄截圖、包裹外觀照片、統一超商代收款專用繳款證明（見
    偵1卷第59頁至第64頁、偵2卷第81頁至第83頁、第93頁）在
    卷可證。又被告依「李○」指示，於附表二「提領包裹時間
    、地點」欄所示之時、地，領取上開包裹，將包裹寄放在臺
    灣大道○○○○店內等情，復經被告於警詢、偵查及原審審理時
    供述明確（見偵1卷第29頁至第33頁、第193頁至第194頁、
    偵2卷第29頁至第30頁、院1卷第79頁至第80頁、第287頁至
    第290頁），並有被告與「李○」之LINE對話紀錄翻拍照片（
    見偵1卷第52頁至第56頁、偵2卷第49頁至第75頁）、統一超
    商貨態查詢資料、取貨明細表（見偵1卷第47頁、偵2卷第47
    頁、第77頁）、109年8月29日臺中市○○區○○路00號、臺中市
    ○○區○○路000號統一超商及路口監視器錄影畫面翻拍照片（
    見偵1卷第49頁至第52頁、偵2卷第43頁至第45頁）存卷可佐
    ，此部分之事實，堪以認定。
　㈡詐欺共犯曾以如附表三「詐欺方式」欄所示之方式，分別向
    告訴人陳○○、阮○○、游○○、陳○○、鄭○○、林○○、童○○施行詐
    術，致其等均陷於錯誤，分別匯款至如附表三「匯入帳戶」
    欄所示帳戶，再由附表三備註欄所載之何○○、陳○○及不詳之
    人，分別持各該帳戶金融卡提領上開詐欺贓款，以隱匿詐欺
    犯罪所得去向等情，則據上開告訴人於警詢中指訴遭詐騙匯
    款過程明確（見偵1卷第121頁至第123頁、第138頁至第140
    頁、第158頁至第159頁、第166頁至第168頁、偵2卷第131頁
    至第134頁、第159頁至第161頁、第177頁至第179頁），並
    有甲、乙、丙、丁帳戶之客戶基本資料及交易明細表（見偵
    1卷第113頁至第115頁、第151頁至第156頁、第176頁、偵2
    卷第127頁至第129頁、第219頁至第235頁、第239頁至第247
    頁、第253頁至第257頁）、告訴人陳○○提出之台北富邦銀行
    自動櫃員機交易明細表、手機通聯記錄翻拍照片（見偵1卷
    第125頁至第127頁）、告訴人阮○○提出之第一銀行自動櫃員
    機交易明細表、第一銀行帳戶存摺內頁明細影本（見偵1卷
    第148頁至第149頁）、告訴人游○○提出之國泰世華銀行自動
    櫃員機交易明細表（見偵1卷第163頁）、告訴人陳○○提出之
    郵政自動櫃員機交易明細表、網路訂單及手機通聯記錄翻拍
    照片（見偵1卷第173頁、第177頁至第178頁）、告訴人鄭○○
    提出之新臺幣轉帳交易明細、通話記錄、存摺帳戶查詢資料
    翻拍照片（見偵2卷第153頁至第156頁）、告訴人林○○提出
    之交易明細翻拍照片（見偵2卷第172頁）、告訴人童○○提出
    之郵局帳戶交易明細、第一銀行、彰化銀行自動櫃員機交易
    明細表（見偵2卷第184頁至第188頁），及何○○之臺灣臺中
    地方法院110年度金訴字第151、537號判決、陳○○之臺灣雲
    林地方法院109年度訴字第876號判決（本院卷第177至187頁
    、第151至175頁），此部分事實應可認定。
　㈢就附表二部分，被告主觀上具有不法所有意圖及詐欺取財之
    不確定故意，而與「李○」有犯意聯絡及行為分擔：
　　⒈按刑法上之故意，分直接故意（確定故意）與間接故意（
      不確定故意），行為人對於構成犯罪之事實，明知並有意
      使其發生者，為直接故意，行為人對於構成犯罪之事實，
      預見其發生而其發生並不違背其本意者，為間接故意，此
      觀刑法第13條之規定甚明。
　　⒉依被告與「李○」間LINE對話紀錄所示，「李○」雖確有向
      被告表示工作內容為貨品理貨人員，需至各超商領取客人
      之退換貨，公司會先轉帳車費及包裹費用給被告等語（見
      偵1卷第53頁），然「李○」並未向被告敘明該所謂「公司
      」名稱及地址，甚且完全未經任何面試、徵信程序，即先
      行匯款予被告，並開始要求被告進行工作（見偵1卷第53
      至57頁），則該「公司」究竟是否存在，又縱實際存在，
      其所營事業是否合法、正當，實均足以使人心生懷疑。又
      被告於領取包裹後，「李○」直接指示被告攜帶包裹前往○
      ○○○○店，甚而於該店置物櫃均滿後，另攜帶包裹前往「○○
      ○○」客運站寄放，蓋因新冠疫情影響，宅配貨運業或有無
      接觸送達等措施，然一般無接觸送達之指定送達處所，仍
      係各該住宅、商號門外，而非購物商場寄物櫃或客運站，
      倘被告所領取確係退貨商品，出貨商家既已負擔交通費、
      工資聘僱被告至各超商領取包裹，當要求被告直接將所收
      取包裹送往商家公司抑或倉庫所在地，以便進行後續退換
      貨事宜，焉有迂迴要求被告將退貨商品另寄放於商場寄物
      櫃或客運公司，再由他人出面領回之可能。從而，雖因新
      冠疫情影響，各行業之經營型態有所改變調整，且無法排
      除線上應徵之可能，然被告應允「李○」前往超商領取包
      裹後，卻將包裹寄放於賣場寄物櫃或客運公司之工作型態
      ，實明顯悖於常情。綜前各節，已足使一般人高度懷疑「
      李○」所營是否為合法經營公司，其所指示進行者是否為
      正當工作，另受「李○」指示收取之物品，是否確為客戶
      之退換貨商品，抑或係違禁物或向他人為犯罪行為後所生
      、所得之物。亦即有正常智識程度之人而言，皆應對該工
      作內容可能涉及不法情事，有所預見及認識。
　　⒊被告曾於106年2、3月間，因將其名下金融帳戶之存摺、金
      融卡，從某統一超商郵寄至透過LINE與其聯繫之不詳姓名
      年籍者指定之地址，致帳戶遭詐欺正犯使用於受領對他人
      詐欺所得款項，經臺灣新北地方法院以107年度簡字第359
      3號判決認定成立幫助詐欺取財罪，判處拘役55日確定，
      有該判決及臺灣高等法院被告前案紀錄表在卷可參，故縱
      被告領取之包裹形狀大小不一，然因被告前揭個人特殊經
      驗，被告實較一般人更可認知有不法份子利用超商包裹郵
      寄金融帳戶資料從事詐欺犯罪之用。從而，被告於為本案
      領取包裹行為時，顯已足以懷疑所從事可能係非法工作；
      且應有所預見所領取包裹內之物品，可能係「李○」以不
      詳方式向他人施用詐術，使他人陷於錯誤而交付之金融帳
      戶資料。此外，依被告與「李○」聯繫及實際領取包裹過
      程，均無其他情狀足致被告確信其前揭懷疑不可能發生，
      被告猶貪圖可領取之報酬，未加顧慮，依「李○」指示前
      往領取包裹後放置在「○○○○」，被告就附表二所示犯行，
      應有不法所有意圖及參與詐欺取財犯行之不確定故意，而
      與「李○」有共同為詐欺取財犯行之犯意聯絡，且以領取
      、轉交遭詐欺所寄出內含金融帳戶資料包裹之方式為行為
      分擔，昭然甚明。
　　⒋辯護人雖為被告辯稱附表二編號1所示告訴人王○○出租帳戶
      供他人使用，依照實務見解，告訴人王○○應屬幫助詐欺之
      被告，實非詐欺取財犯罪之告訴人等語。然查，告訴人王
      ○○固為兼職打工而將附表二編號1所示銀行帳戶之存摺、
      金融卡及密碼寄出，然參諸告訴人王○○所提供前揭Line對
      話記錄，本件施詐者尚出示名為○○綜合證券有限公司之申
      請租賃帳戶營業登記證明藉以取信告訴人王○○，足致告訴
      人王○○確信其所應徵者為正當工作，故尚難認其具幫助詐
      欺或洗錢犯意；且告訴人王○○涉嫌幫助詐欺、洗錢犯行，
      業經臺灣新北地方檢察署109年度偵字第41712號為不起訴
      處分，有王○○之臺灣高等法院被告前案紀錄表及前開不起
      訴處分書可參，從而，提供帳戶者或有出於幫助詐欺、洗
      錢，甚而與詐欺、洗錢者構成共犯者，然附表二編號1之
      告訴人王○○既因受詐騙始依指示寄出前開金融帳戶資料，
      依照前述又可認定被告主觀上就其於超商領取包裹放置於
      「○○○○」之行為，具有與「李○」共同詐欺犯罪之不確定
      故意，被告自應就附表二編號1所示犯行共負詐欺之責。
　㈣就附表三部分，被告主觀上具有詐欺取財及一般洗錢之不確
    定故意，且與「李○」有犯意聯絡及行為分擔：
　　⒈金融帳戶之存摺、金融卡物體本身，並不具高度財產價值
      ，「李○」雇用被告領取內有金融帳戶資料之包裹後置放
      於「○○○○」，其目的係欲利用該他人之存款帳戶，供作隱
      匿其財產犯罪，以規避執法人員之查緝，並隱匿自己犯罪
      所得財物乙情，乃係目前社會上時有所聞之詐欺犯罪模式
      ，亦經坊間書報雜誌、影音媒體多所報導及再三披露，為
      眾所周知之情事；而被告前曾有提供所申設金融帳戶資料
      遭詐欺正犯做為詐騙後匯款帳戶經論罪科刑確定之特殊經
      驗，業如前述，被告對此情更難諉為不知，從而，被告對
      於其所領取轉交內有金融帳戶資料之包裹一旦交付毫無信
      賴關係且未曾謀面之「李○」，不僅「李○」將可持之做為
      詐欺犯罪使用，且被告並無任何能力控制「李○」如何使
      用，亦無力防止該帳戶遭「李○」用以實行詐欺犯罪並做
      為洗錢之用等情，應有所認知。故於被告將所領取如附表
      二所示金融帳戶包裹寄放於「○○○○」時，被告主觀上應對
      「李○」將持該些金融帳戶資料做為詐欺取財，並透過人
      頭帳戶之轉帳、提領，以隱匿詐欺犯罪所得去向，從事洗
      錢犯行等情有所認知，且不違背其本意。
　　⒉被告雖未親自對附表三所示告訴人實施詐騙，亦未持附表
      三所示甲帳戶、乙帳戶及丁帳戶金融卡提領告訴人等遭詐
      騙後匯入款項，然被告主觀上既與實施詐欺、洗錢之正犯
      「李○」基於共同犯罪之犯意聯絡，且分擔整個犯罪行為
      中之一部份即領取金融帳戶包裹行為，其等顯係相互利用
      對方行為，以達其等犯罪目的，自應就附表三所示各次犯
      行，分擔共犯之責。
　㈤被告主觀上應無與3人以上共同詐欺之犯意：
　　公訴意旨雖認被告就附表二、三所示犯行，均應該當3人以
    上共同犯詐欺取財罪，然查：
　　⒈附表二編號1、2，附表三編號2、3、7部分，因無法排除係
      「李○」1人分飾多角從事聯繫、收取及實施詐欺所得之可
      能性，依罪疑唯輕及有疑唯利被告之原則，尚難認此部分
      詐欺之共同正犯有3人以上，應認參與此部分行為之正犯
      僅有被告與「李○」2人。
　　⒉附表三編號1所示告訴人林○○匯入款項，係何○○於109年8月
      29日持人頭帳戶金融卡領取；附表三編號4所示告訴人陳○
      ○於警詢時，曾稱其先後接獲臺東好玩卡客服及郵局客服
      電話，才依指示操作匯款，當時第1通電話是女性，第2通
      電話是男性；附表三編號5、6所示告訴人鄭○○、林○○匯入
      款項，係陳○○於109年8月30日持曾○○所交付之人頭帳戶金
      融卡領取，分有臺灣臺中地方法院110年度金訴字第151、
      537號判決、告訴人陳○○警詢指證及臺灣雲林地方法院109
      年度訴字第876號判決可稽，可認前揭4次犯行含被告、「
      李○」之共犯人數已達3人以上，然依被告歷次供述及其與
      「李○」間LINE對話紀錄以觀，被告自始至終僅有與「李○
      」1人聯繫，且聯繫過程均僅止於領取、轉寄包裹事宜，
      依前所述雖可認定被告主觀上有參與詐欺取財、一般洗錢
      犯行之不確定故意，然被告既僅參與提領金融帳戶包裹事
      宜，其對於附表三所示告訴人係遭何人以何方式施用詐術
      致匯款至甲、乙、丁帳戶等情，並無積極證據足認被告有
      所認知或得以預見，從而，被告就刑法第339條之4第1項
      第2款所定「3人以上共同犯之」之加重條件並無認知，自
      難認被告所為符合該條所定加重條件。
　　⒊綜上，尚難認被告就附表二、三所示犯行應論以3人以上共
      同犯詐欺取財罪，公訴意旨此部分尚難採憑，辯護人為被
      告所為此部分辯護，應認可採。
  ㈥綜上所述，本案事證明確，被告上開犯行洵堪認定，均應依
    法論科。
三、論罪科刑及對原審判決暨上訴理由之說明：
　㈠法律適用部分：
　　⒈被告依指示領取由「李○」向附表二編號1、2所示告訴人詐
      騙後所寄出金融帳戶包裹，核其此部分所為，均係犯刑法
      第339條第1項詐欺取財罪。
　　⒉被告於領取附表二編號1、2所示帳戶包裹後，依「李○」指
      示將包裹放置於「○○○○」，任由「李○」持該金融帳戶詐
      騙附表三編號1至7所示告訴人，並匯款至各人頭帳戶後，
      再由共犯將詐欺贓款領出，以隱匿該詐欺犯罪所得去向，
      核其此部分所為，係犯刑法第339條第1項詐欺取財罪及洗
      錢防制法第14條第1項一般洗錢罪。
　　⒊起訴書就被告附表二、三所涉詐欺犯行，認均構成刑法第3
      39條之4第1項第2款之3人以上共同詐欺取財罪，然依前揭
      理由欄㈤說明，認被告此部分應僅該當刑法第339條第1項
      普通詐欺取財罪，且經本院審理時諭知此部分罪名，應依
      刑事訴訟法第300條變更起訴法條。
　㈡共犯部分：
　　被告就本案各犯行與「李○」間，具有犯意聯絡及行為分擔
    ，應依刑法第28條規定，論以共同正犯。
　㈢罪數部分：
　　⒈附表三所示告訴人於遭詐騙後先後匯款，及共犯先後提款
      之行為，係在密接時間、地點詐騙並提領詐得款項，分別
      侵害同一告訴人之財產法益，屬單一行為之接續進行，應
      以接續犯論以一罪。
　　⒉被告就附表三所示犯行，與共犯就同一告訴人施行詐欺後
      ，透過洗錢行為以隱匿所得去向，因目的單一且具行為重
      疊性，應認係以一行為同時構成詐欺取財罪及一般洗錢罪
      ，為想像競合犯，依刑法第55條前段規定，應各從一重論
      以一般洗錢罪。
　　⒊加重詐欺罪係侵害個人財產法益之犯罪，其罪數計算，以
      告訴人數、被害次數之多寡，決定其犯罪之罪數。故被告
      就附表二所示2罪及附表三所示7罪，犯意各別，行為互殊
      ，且告訴人各異，應予分論併罰。
　㈣刑之加重減輕部分：
　　⒈被告前因竊盜案件，經臺灣新北地方法院以104年度易字第
      1087號判處有期徒刑3月確定，嗣於105年1月4日易科罰金
      執行完畢，有臺灣高等法院被告前案紀錄表在卷可證，其
      於上開有期徒刑執行完畢後，5年內故意再犯本案有期徒
      刑以上之各罪，均為累犯。本院審酌被告本案所犯與前案
      竊盜案件之犯罪事實、型態皆屬不同；且係於前案易科罰
      金執行完畢已逾4年7月後再為本案犯行，足認尚無特別惡
      性或對刑罰反應力顯然薄弱之情，本院綜合上情，並參考
      司法院釋字第775號解釋意旨，認尚無依刑法第47條第1項
      規定加重其刑之必要。
　　⒉被告始終否認一般洗錢犯行，自無洗錢防制法第16條第2項
      減輕其刑規定之適用，附此敘明。
　㈤審判範圍擴張之說明：
　　⒈公訴意旨就被告所為如附表三所示犯行，雖未論及被告為
      一般洗錢犯行部分，惟此部分與起訴之詐欺取財罪部分有
      裁判上一罪之想像競合犯關係，已如前述，自為起訴效力
      所及，並經本院告知被告上開罪名，本院自應併予審理。
　　⒉臺灣臺中地方檢察署檢察官以109年度偵字第35071號移送
      併辦部分，與本案起訴被告如附表二編號1、附表三編號1
      至編號4所示犯罪事實相同，亦併予審酌。
　㈥對原審判決及上訴理由之說明：
　　⒈上訴駁回部分：
　　　原審認被告罪證明確，且依被告所陳，認未扣案的SONY廠
      牌Z3手機係被告所有，供被告犯罪所用之物，依刑法第38
      條第2項、第4項規定宣告沒收，併諭知於全部或一部不能
      沒收或不宜執行沒收時，追徵其價額；另依被告於警詢及
      原審時所述，認定被告本案犯罪所得為1,000元，且尚未
      扣案，依刑法第38條之1第1項前段、第3項宣告沒收，併
      諭知於全部或一部不能沒收或不宜執行沒收時，追徵其價
      額；另說明被告並未實際取得如附表三所示告訴人受騙所
      匯款項，該等款項亦非在被告實際掌控中，無從依洗錢防
      制法第18條第1項前段規定沒收。經核原審就沒收之用法
      並無違誤，說理亦屬妥適。被告雖未就原審沒收部分提起
      上訴，然因其就認定犯罪事實部分提起上訴，依照刑事訴
      訟法第348條第2項前段規定，其效力及於相關之沒收，從
      而，就此效力所及部分，本院審理後認無違法失當之處，
      應予駁回上訴。
    ⒉撤銷改判部分：
　　  ①原審認被告罪證明確，予以論罪科刑，固非無見，然查
        ：
　　　　⑴依前揭理由欄㈤之說明，本院認被告就詐欺取財罪部
          分，應僅構成刑法第339條第1項詐欺取財罪，原審認
          被告此部分均該當刑法第339條之4第1項第2款加重詐
          欺取罪，尚有誤會。
　　　　⑵依上開理由欄㈣⒈之說明，本院認被告雖構成累犯，但
          無加重其刑之必要，原審認被告有刑罰反應力薄弱之
          情，而予加重其刑，亦有誤會。
　　  ②被告上訴執前詞否認犯行，且認其雖符合累犯要件，但
        無加重其刑之必要等語。依照前揭理由㈢、㈣，㈣⒈之說
        明，被告上訴否認犯罪部分難認有理由，另被告上訴認
        無依累犯加重其刑必要部分，則有理由。
　　  ③被告上訴部分有理由，部分無理由，且因原審有前揭違
        誤之處，應由本院將此部分撤銷，重予判決。
　㈦量刑審酌：　　
　　⒈爰以行為人之責任為基礎，審酌被告前有竊盜及幫助詐欺
      之品行前科，仍為圖己利，於線上應徵工作時，未能謹慎
      評估工作適法性，即應允依照「李○」指示領取、轉交包
      裹，實現財產犯罪者遂行詐欺取財之目的，同時使犯罪者
      得以遮斷資金流動軌跡、隱匿真實身分；兼衡本案被告主
      觀上係出於不確定故意，及其犯罪動機、目的、手段、告
      訴人9人所受損害，被告犯罪後始終坦承客觀行為，否認
      犯罪故意，且未與任何告訴人成立民事和解之態度，及被
      告於原審審理時自述之智識程度及家庭經濟生活狀況（見
      院1卷第292頁）等一切情狀，分別量處如附表一「宣告刑
      」欄所示之刑，並就附表一編號1、2，均諭知如易科罰金
      之折算標準；就附表一編號3至9之罰金刑部分，均諭知如
      易服勞役之折算標準。
　　⒉數罪併罰定應執行刑之裁量，應兼衡罪責相當及特別預防
      之刑罰目的，綜合考量行為人之人格及各罪間之關係，具
      體審酌各罪侵害法益之異同、對侵害法益之加重效應及時
      間、空間之密接程度，注意維持輕重罪間刑罰體系之平衡
      。其依刑法第51條第5款定執行刑者，宜注意刑罰邊際效
      應隨刑期而遞減及行為人所生痛苦程度隨刑期而遞增之情
      形，考量行為人復歸社會之可能性，妥適定執行刑。除不
      得違反刑法第51條之外部界限外，尤應體察法律規範本旨
      ，謹守法律內部性界限，以達刑罰經濟及恤刑之目的。本
      院審酌被告係因於同日2次提領、轉交包裹行為，致構成
      本案附表二、三所示共9次犯行，其雖應分擔共犯責任，
      然其參與情節輕微，主觀上係出於不確定故意，可責性較
      低，且被告現僅29歲，有工作能力，應給予其復歸社會更
      生可能性，分別就附表一編號1、2得易科罰金之罪，及附
      表一編號3至9不得易科罰金之罪，分別定其應執行刑如主
      文所示，並就得易科罰金之罪及罰金刑部分，分別諭知如
      易科罰金及易服勞役之折算標準。
據上論斷，應依刑事訴訟法第368條、第369條第1項前段、第364
條、第299條第1項前段、第300條，判決如主文。
本案經檢察官何宗霖提起公訴、追加起訴及移送併辦，檢察官陳
君瑜到庭執行職務。
中　　華　　民　　國　　111 　年　　3 　　月　　8 　　日
            刑事第八庭　  審判長法　官　林  清  鈞
                                法　官　郭  瑞  祥
                                法　官　簡  婉  倫
以上正本證明與原本無異。
如不服本判決應於收受送達後20日內向本院提出上訴書狀，其
未敘述上訴理由者，並得於提起上訴後20日內向本院補提理由書
(均須按他造當事人之人數附繕本)「切勿逕送上級法院」。因疫
情而遲誤不變期間，得向法院聲請回復原狀。
                                書記官  林　書　慶
　　　　　　　　　　　　　　　　
中　　華　　民　　國　　111 　年　　3 　　月　　8 　　日
附錄論罪科刑法條
中華民國刑法第339條
意圖為自己或第三人不法之所有，以詐術使人將本人或第三人之
物交付者，處5年以下有期徒刑、拘役或科或併科50萬元以下罰
金。
以前項方法得財產上不法之利益或使第三人得之者，亦同。
前二項之未遂犯罰之。

洗錢防制法第14條
有第二條各款所列洗錢行為者，處7年以下有期徒刑，併科新臺
幣5百萬元以下罰金。
前項之未遂犯罰之。
前二項情形，不得科以超過其特定犯罪所定最重本刑之刑。
附表一
編號 犯罪事實 宣告刑 1 如附表二編號1所示 許丞皓共同犯詐欺取財罪，處有期徒刑肆月，如易科罰金，以新臺幣壹仟元折算壹日。 2 如附表二編號2所示 許丞皓共同犯詐欺取財罪，處有期徒刑肆月，如易科罰金，以新臺幣壹仟元折算壹日。 3 如附表三編號1所示 許丞皓共同犯洗錢防制法第14條第1項之洗錢罪，處有期徒刑肆月，併科罰金新臺幣壹萬元，罰金如易服勞役，以新臺幣壹仟元折算壹日。 4 如附表三編號2所示 許丞皓共同犯洗錢防制法第14條第1項之洗錢罪，處有期徒刑肆月，併科罰金新臺幣壹萬元，罰金如易服勞役，以新臺幣壹仟元折算壹日。 5 如附表三編號3所示 許丞皓共同犯洗錢防制法第14條第1項之洗錢罪，處有期徒刑肆月，併科罰金新臺幣壹萬元，罰金如易服勞役，以新臺幣壹仟元折算壹日。 6 如附表三編號4所示 許丞皓共同犯洗錢防制法第14條第1項之洗錢罪，處有期徒刑肆月，併科罰金新臺幣壹萬元，罰金如易服勞役，以新臺幣壹仟元折算壹日。 7 如附表三編號5所示 許丞皓共同犯洗錢防制法第14條第1項之洗錢罪，處有期徒刑肆月，併科罰金新臺幣壹萬元，罰金如易服勞役，以新臺幣壹仟元折算壹日。 8 如附表三編號6所示 許丞皓共同犯洗錢防制法第14條第1項之洗錢罪，處有期徒刑肆月，併科罰金新臺幣壹萬元，罰金如易服勞役，以新臺幣壹仟元折算壹日。 9 如附表三編號7所示 許丞皓共同犯洗錢防制法第14條第1項之洗錢罪，處有期徒刑肆月，併科罰金新臺幣壹萬元，罰金如易服勞役，以新臺幣壹仟元折算壹日。 
附表二(時間：民國)：
編號 告訴人 告訴人受騙時間 詐欺方式 交付之帳戶 提領包裹時間、地點 備註 1 王○○ 109年8月24日上午11時58分許 以臉書傳送兼職訊息予王○○，佯稱招募兼職且須寄送存摺及金融卡審核云云，並指示王○○寄送右列金融帳戶存摺、金融卡 ①王○○設於第一銀行之帳號00000000000號帳戶(下稱甲帳戶) ②王○○設於遠東商業銀行之帳號00000000000000號帳戶(下稱乙帳戶) ③王○○設於郵局之帳號00000000000000號帳戶(下稱丙帳戶) 於109年8月29日下午2時52分許，在臺中市○○區○○路00○00號(起訴書誤載為97號)統一超商○○門市，領取左列金融帳戶包裹  本案起訴部分  2 黃○○ 109年8月27日下午4時30分許 以手機通訊軟體傳送招募代工訊息予黃○○，佯稱招募手工代工且須先寄送存摺及金融卡用以購買材料云云，並指示黃○○寄送右列金融帳戶存摺、金融卡 黃○○設於元大銀行之帳號00000000000000號帳戶(下稱丁帳戶) 許丞皓於109年8月29日下午2時29分(追加起訴書誤載為27分)許，在臺中市○○區○○路000號統一超商○○門市，領取左列金融帳戶包裹 追加起訴部分 
附表三(時間：民國，金額：新臺幣）：
編號 告訴人 告訴人受騙時間 詐欺方式 告訴人匯款時間 匯入帳戶 匯款金額 備註 1 陳○○ 109年8月29日晚上9時36分許  假冒網路商場客服人員、銀行客服人員，佯稱須操作自動櫃員機解除網路購物重複扣款云云(起訴書誤載為佯稱急須用錢) 109年8月29日晚上10時15分許 甲帳戶 15,099元 本案起訴部分（此部分款項遭何○○領取）     109年8月29日晚上10時33分許 同上 15,099元  2 阮○○ 109年8月29日晚上8時47分許 假冒出版社人員、銀行客服人員，佯稱須操作自動櫃員機取消網路購物訂單云云(起訴書誤載為佯稱急須用錢) 109年8月29日晚上9時36分許 同上 29,987元 本案起訴部分 3 游○○ 109年8月29日晚上7時16分許 假冒熱氣球業者、銀行客服人員，佯稱須操作自動櫃員機解除網路購物重複扣款云云(起訴書誤載為佯稱網路購物操作錯誤訂了3張門票) 109年8月29日晚上8時1分許 乙帳戶 29,989元 本案起訴部分 4 陳○○ 109年8月29日下午5時44分許 假冒網路購物及郵局客服人員，佯稱須操作自動櫃員機取消網路購物訂單云云(起訴書誤載為佯稱網路購物操作錯誤將連續扣款) 109年8月29日晚上6時23分(起訴書誤載為7分)許  同上 27,551元(起訴書誤載為27,751元) 本案起訴部分 5 鄭○○ 109年8月30日下午4時32分許 假冒○○○露營渡假村人員、銀行客服人員，佯稱須操作自動櫃員機取消重複訂購之訂單云云 109年8月30日下午5時14分許 丁帳戶 49,989元 追加起訴部分（此部分款項遭陳○○領取） 6 林○○ 109年8月30日下午4時12分許 假冒○○○業者(追加起訴書誤載為冒充為○○出版社之客服人員)、信用卡公司客服專員，佯稱須操作自動櫃員機退款云云 109年8月30日下午5時35分許 同上 9,985元 追加起訴部分（此部分款項遭陳○○領取）     109年8月30日下午5時39分許 同上 19,985元  7 童○○ 109年8月30日下午5時22分、29分許 假冒○○○業者、銀行業者，佯稱須操作自動櫃員機解除金融卡重複刷卡之款項云云(追加起訴書誤載為佯稱童○○之台新商業銀行信用卡遭盜刷) 109年8月30日晚上6時8分(追加起訴書誤載為18分)許 同上 29,989元 追加起訴部分